【裁判字號】    92,交聲,851
【裁判日期】    920915
【裁判案由】    聲明異議
【裁判全文】
臺灣臺中地方法院交通事件裁定                    九十二年度交聲字第八五一號
    原處分機關  交通部公路總局台中區監理所
    異議人即
    受處分人    甲○○
右列受處分人因違反道路交通管理處罰條例案件，對於交通部公路總局台中區監理所
九十二年八月四日所為之裁決（中監違字第裁六○─Ｚ00000000號裁決書）
，聲明異議，本院裁定如左：
    主  文
異議駁回。
    理  由
一、原處分機關略以：本案係國道公路警察局第三警察隊舉發受處分人甲○○駕駛車
    號２Ｖ─８１９號自大貨車，於九十二年七月二日十六時三十分許，行經國道南
    下一五三至一五六公里處，因「同向三車道非超車佔用中線車道行駛」違規，受
    處分人於應到案日期前提出申訴，經原舉發機關函覆違規屬實，該所遂於九十二
    年八月四日以中監違字第裁六○─Ｚ00000000號裁決書，裁處罰鍰新台
    幣三千元整，並記違規點數一點，逾期則依裁決書處罰主文規定裁處，於法並無
    不合等語。
二、本件異議人即受處分人甲○○則以：當時車潮流量大，警車是路肩執行公務，鳴
    笛聲我車才有機會開至路旁，本車當時空車，所以國道第三警察隊回函有差，爰
    聲明異議云云。
三、按汽車行駛高速公路，行駛於同向三車道路段，大型車應行駛於外側車道，為超
    越同向之前車時得暫時利用中線車道超越前車，禁止行駛或變換車道行駛內側車
    道....。違反高速公路管制規定者，處罰鍰新台幣三千元以上、六千元以下罰鍰
    ，並記違規點數一點。高速公路交通管制規則第八條第一項第二款、道路交通管
    理處罰條例第三十三條第一項、第六十三條第一項分別定有明文。經查：本件受
    處分人甲○○駕駛車號２Ｖ─８１９號自大貨車，於九十二年七月二日十六時三
    十分許，行經國道南下一五三至一五六公里處，因「同向三車道非超車佔用中線
    車道行駛」違規，為國道公路警察局第三警察隊當場攔下並掣單舉發等情，業據
    原舉發單位於九十二年七月二十二日以公警國三交訴字第０９２０００２２６４
    號函說明：「經查本隊執勤警車於九十二年七月二日在國道一號公路南向一五三
    公里至一五六公里路段尾隨於２Ｖ─８１９號自大貨車之後，當場發現該車非超
    車卻連續佔用中線車道行駛三公里，才予以攔車稽查.... 」等語，並有該函、
    舉發違規通知單及裁決書等在卷可稽，雖異議人辯稱：係因當時車潮流量大無法
    轉出云云，惟異議人所駕駛之２Ｖ─８１９號自大貨車於國道一號公路南向一五
    三公里至一五六公里路段間行駛中線車道，異議人若有意轉出至外線車道，當不
    致長達三公里之遠均無法轉出，故異議人於前揭時、地違規之事實，可以認定。
    從而，受處分人既有前揭違規行為，原處分機關據以援引上開規定，裁處受處分
    人罰鍰新台幣三千元整，並記違規點數一點，逾期則依裁決書處罰主文規定裁處
    ，並無不當。本件異議為無理由，應予駁回。
四、據上論斷，應依道路交通管理處罰條例第八十七條第二項、道路交通案件處理辦
    法第十九條，裁定如主文。
中      華      民      國    九十二    年      九      月    十五      日
                                        臺灣臺中地方法院交通法庭
                                            法  官   王  靜  秋
右正本證明與原本無異。
如不服本裁定應於送達後五日內向本院提出抗告狀。
                                            書記官
中      華      民      國    九十二    年    九      月   十五      日


司法院資訊處製作；財團法人民間司法改革基金會備份。
